【裁判字號】    95,上訴,474
【裁判日期】    950428
【裁判案由】    違反毒品危害防制條例
【裁判全文】
臺灣高等法院高雄分院刑事判決         95年度上訴字第474號
上  訴  人
即  被  告  甲○○
上列上訴人因違反毒品危害防制條例案件，不服臺灣高雄地方法
院94年度訴字第4367號中華民國95年1 月25日第一審判決（起訴
案號：臺灣高雄地方法院檢察署94年度毒偵字第8707號，移送併
辦案號：同檢察署94年度毒偵字第9863號、95年度毒偵字第574
、1244、1497、2309號），提起上訴，本院判決如下：
    主  文
原判決撤銷。
甲○○連續施用第一級毒品，累犯，處有期徒刑壹年肆月。
扣案之海洛因壹小包（重零點壹公克）、殘留第一級毒品之注射
針筒壹支及夾鍊袋壹個，均沒收銷燬之。
    事  實
一、甲○○於民國（以下同）91年間因施用毒品案件，經臺灣高
    雄地方法院檢察署檢察官起訴並聲請強制戒治，經台灣高雄
    地方法院以91年度毒聲字第7717號裁定另入戒治處所施以強
    制戒治，並經該院以92年度訴字第128 號案件判處有期徒刑
    10 月 確定，同年復因竊盜案件，經台灣高雄地方法院以92
    年度易字第40案件判處有期徒刑8 月確定，上開二案接續執
    行，於94年6 月18日縮短刑期執行完畢。詎甲○○猶不知悔
    改，明知海洛因業經公告列為毒品危害防制條例第2 條第2
    項第1 款之第一級毒品，不得非法持有、施用，又基於施用
    第一級毒品海洛因之概括犯意，於前開強制戒治執行完畢釋
    放後5 年內即94年8 月某日某時起起至95年2 月4 日止，連
    續在高雄市前鎮區第五號公園內，以將第一級毒品海洛因置
    於注射針筒摻水混合後，注射身體等方式，每2 天施用第一
    級毒品海洛因1 次。嗣為警分別於下述時、地查獲：(一)於94
    年9 月21日10時10分許，在高雄市○鎮區○○路2 之1 號公
    車站廁所內，經警獲報當場查獲，並扣得殘留第一級毒品海
    洛因之注射針筒1 支及夾鍊袋1 個；(二)於94年9 月27日15時
    許，在高雄市苓雅區○○○路46號前，因涉竊盜案件，經警
    逮捕並採集尿液送驗呈嗎啡陽性反應而查獲；(三)於同年10月
    3 日9 時50分許，在高雄市○鎮區○○路170 號前，另涉竊
    盜案件，為警查獲，經採集尿液送驗呈嗎啡陽性反應。（四
    ）於94年11月29日15時30分許，在高雄縣鳳山市○○里○○
    街，因涉竊盜案件，經警逮捕並採集尿液送驗呈嗎啡陽性反
    應而又查獲；（五）於95年2 月4 日10時30分許許，在高雄
    市○鎮區○○街、瑞隆路口又為警查獲，並扣得海洛因1 小
    包（重量0.1 公克）。
三、案經高雄縣政府警察局移送臺灣高雄地方法院檢查署檢察官
    偵查起訴並函請併辦。
    理  由
一、上揭施用毒品之事實，業據上訴人甲○○於警訊、偵查、原
    審審理時及本院準備程序中坦承不諱，且其於上開時地為警
    查獲時所採取之尿液，經分別送檢驗結果均呈嗎啡陽性反應
    ，此有高雄市立凱旋醫院於94年10月3 日A00000000 號、94
    年10月4 日A00000000 、00000000號及台灣檢驗科技股份有
    限公司94年12月19日KH2005C0000000號、95年2 月20日KＺ00
    0000000000號濫用藥物尿液檢驗報告5 紙附卷可稽，並有海
    洛因1 小包（重量0.1 公克）扣案可資佐証，又扣案之注射
    針筒1 支、夾鍊袋1 個，經送請高雄醫學大學附設中和紀念
    醫院鑑定結果，均檢出殘留第一級毒品海洛因之陽性反應，
    有該醫院95年1 月20日報告編號0000-000號、423 號之檢驗
    報告各1 份可憑，並有上開殘留第一級毒品海洛因之注射針
    筒1 支及夾鍊袋1 個扣案可資佐證，足証上訴人甲○○上開
    自白與事實相符，自可採為認定事實之證據，其施用第一級
    毒品之犯罪事實，堪以認定。又上訴人甲○○前因施用毒品
    案件，經檢察官起訴並聲請強制戒治，並經法院裁定令入戒
    治處所施以強制戒治期滿，此案並經台灣高雄地方法院判處
    有期徒刑10月確定且執行完畢之事實，有臺灣高等法院被告
    前案紀錄表、本院被告院內索引卡紀錄表及臺灣高雄地方法
    院檢察署刑案資料查註紀錄表各1 份附卷可參，其於強制戒
    治執行完畢釋放後，5 年內再犯本件施用第一級毒品罪，事
    證明確，其犯行已堪認定。
三、按對於施用毒品者之追訴，依毒品危害防制條例第23條第2
    項規定：「觀察、勒戒或強制戒治執行完畢釋放後，5 年內
    再犯第10條施用毒品之罪者，應依法追訴」。本件上訴人甲
    ○○前因施用毒品案件，經法院裁定強制戒治期滿，並經法
    院判決執行完畢釋放，其於5 年內再犯本件施用毒品案件，
    依毒品危害防制條例第23條第2 項之規定，應依法追訴。核
    上訴人甲○○所為，係犯毒品危害防制條例第10條第1 項之
    施用第一級毒品罪。上訴人甲○○先後多次施用第一級毒品
    之犯行，時間緊接，所犯相同之罪名，顯係出於概括之犯意
    為之，為連續犯，依刑法第56條之規定以一罪論。上訴人甲
    ○○持有第一級毒品進而施用，持有之低度行為各為施用之
    高度行為所吸收，不另論持有毒品之罪。至檢察官移送併案
    審理部分（即94年度毒偵字第9863號、95年度毒偵字第574
    、1244、1497、2309號）即事實欄（二）（三）（四）（五
    ）之施用第一級毒品海洛因部分，雖均未據起訴，惟此部分
    與已起訴部分，有連續犯之裁判上一罪關係，為起訴效力所
    及，本院自得一併審究。上訴人甲○○於91年間因施用毒品
    案件，經臺灣高雄地方法院檢察官起訴並聲請強制戒治，經
    台灣高雄地方法院以91年度毒聲字第7717號裁定另入戒治處
    所施以強制戒治，並經該院以92年度訴字第128 號案件判處
    有期徒刑10月確定，同年復因竊盜案件，經台灣高雄地方法
    院以92年度易字第40案件判處有期徒刑8 月確定，上開二案
    接續執行，於94年6 月18日縮短刑期執行完畢之事實，此有
    臺灣高等法院被告前案紀錄表及臺灣高雄地方法院檢察署刑
    案資料查註紀錄表各1 份在卷可稽，其於5 年以內再犯本件
    有期徒刑以上之罪，為累犯，應依刑法第47條累犯之規定加
    重其刑。
四、原審予以論科，固非無見，惟查原審就事實欄（四）（五）
    所示上訴人甲○○施用海洛因部分未及審究，尚有未洽（原
    審於95年1 月25日宣判，上訴人甲○○就事實欄（四）（五
    ）所示施用海洛因部分檢察官於95年3 月28日才移送併），
    上訴人甲○○上訴請求就其於95年間繼續施用海洛因部分併
    案審判，為有理由，自應予撤銷改判。審酌上訴人甲○○前
    因犯毒品危害防制條例案件經觀察、勒戒及強制戒治，猶未
    能徹底戒絕毒品，顯見無悔改決心，其施用毒品係戕害自己
    身心健康之行為，尚未對他人造成危害，且犯後坦承犯行，
    態度尚佳等一切情狀，爰量處有期徒刑1 年4 月。扣案之海
    洛因1 小包（重量0.1 公克）係毒品，又扣案之注射針筒1
    支、夾鍊袋1 個，經鑑定結果，均含有第一級毒品海洛因殘
    渣反應，有高雄醫學大學附設中和紀念醫院之檢驗報告在卷
    可按，其上殘留之海洛因在客觀上已無從分析剝離，應視同
    毒品，不問屬於被告與否，均依毒品危害防制條例第18條第
    1 項前段規定宣告沒收銷燬之。
五、上訴人甲○○經合法傳喚無正當理由於審判期日不到庭，依
    法不待其陳述而逕行判決。
據上論結，應依刑事訴訟法第369 條第1 項前段、第364 條、第
299 條第1 項前段、第371 條，毒品危害防制條例第10條第1 項
、第18條第1 項前段，刑法第11 條 、第56條、第47條，判決如
主文。
本案經檢察官陳國全到庭執行職務。
中    華    民    國    95    年    4     月    28    日
                  刑事第六庭  審判長法  官  張盛喜
                                    法  官  范惠瑩
                                    法  官  李璧君
以上正本證明與原本無異。
如不服本判決應於收受本判決後10日內向本院提出上訴書狀，其
未敘述上訴理由者，並得於提起上訴後10日內向本院補提理由書
狀（均須按他造當事人之人數附繕本）「切勿逕送上級法院」。
中    華    民    國    95    年    4     月    28    日
                                    書記官  林明威
附錄本件判決論罪科刑法條：
毒品危害防制條例第10條第1項
施用第一級毒品者，處6月以上5年以下有期徒刑。


司法院資訊處製作；財團法人民間司法改革基金會備份。
